臺灣新竹地方法院刑事判決
111年度易字第91號
公訴檢察官  臺灣新竹地方檢察署檢察官
被      告  葉恩誌


上列被告因竊盜案件，經檢察官提起公訴（110年度偵字第6291
號），本院判決如下：
    主    文
葉恩誌犯竊盜罪，處拘役拾日，如易科罰金，以新臺幣壹仟元折
算壹日。緩刑貳年。
    犯罪事實
葉恩誌於民國110年1月間始至同年5月間，承攬吳星怡新竹市○區
○○路000巷00號1樓房屋（下稱上開房屋）之整修工程。於110年4
月底，葉恩誌為圖方便，竟意圖為自己不法之所有，基於竊盜之
犯意，逕將上開房屋公共區域內區分所有權人共有之瓷磚約5片
至10片，拿取黏貼在上開房屋落地窗之陽台上方，而節省需另行
訂購瓷磚之時間與費用。
    理    由
壹、證據能力：
一、按被告以外之人（包括證人、鑑定人、告訴人、被害人及共
    同被告等）於審判外之陳述，雖不符刑事訴訟法第159條之1
    至之4等4條之規定，而經當事人於審判程序同意作為證據，
    法院審酌該言詞或書面陳述作成時之情況，認為適當者，亦
    得為證據，同法第159條之5第1項定有明文。
　　查本案下列所引用之被告葉恩誌以外之人於審判外之陳述，
    因被告於準備程序時表示同意有證據能力【見111年度易字
    第91號卷（下稱本院卷）第25頁】，復本院認其作成情形並
    無不當，經審酌後認為前開審判外之陳述得為證據。
二、另本院以下所引用之非供述證據，均查無事證足認有違背法
    定程序或經偽造、變造所取得等證據排除之情事，復經本院
    依刑事訴訟法第164條、第165條踐行物證、書證之調查程序
    ，況公訴人及被告對此部分之證據能力亦均不爭執，是堪認
    均有證據能力。
貳、實體部分：
一、上開犯罪事實，業據被告於審理時坦承不諱（見本院卷第47
    頁），核與證人吳星怡於警詢、偵查時之證述【見110年度
    偵字第6291號卷第7頁至第8頁、第33頁至第33頁背面、第85
    頁至第85頁背面】大致相符，並有現場照片在卷可稽（見偵
    字卷第54頁至第57頁、第97頁、第98頁、第99頁、第100頁
    ），堪認被告所為任意性之自白核與事實相符，足資採信。
    從而，被告本案犯行事證明確，應予依法論科。
二、論罪科刑：
　㈠核被告所為，係犯刑法第320條第1項之竊盜罪。
　㈡爰以行為人之責任為基礎，審酌被告為一時方便，竟為本案
    犯行，造成上開房屋社區區分所有權人法益受害，並影響社
    區美觀，所為實無足取，本當從重量刑。惟念及被告於審理
    時已坦承犯行，並將上開房屋社區公共區域恢復原狀，有其
    於111年4月20日提供之照片可考，堪認被告已有悔意。兼衡
    本案遭竊瓷磚之價值尚微，被告除本案之外別無其他刑案紀
    錄，素行尚稱良好，及其生活狀況、智識程度等一切情狀，
    量處如主文所示之刑，並諭知易科罰金之折算標準。
　㈢被告前未曾因故意犯罪受有期徒刑以上刑之宣告，於犯後已
    坦承犯行並恢復社區公共區域原狀，已如前述，信其經此偵
    審程序後，應無再犯之虞，本院因認被告所受刑之宣告，以
    暫不執行為適當，爰依刑法第74條第1項第1款規定，宣告緩
    刑2年，以勵自新。
　㈣另因被告已將社區公共區域之瓷磚貼回，恢復原狀，如再對
    被告諭知犯罪所得之沒收或追徵，恐有過苛之虞，爰不再諭
    知沒收、追徵。
據上論斷，應依刑事訴訟法第299條第1項前段，判決如主文。
本案經檢察官馮品捷提起公訴，檢察官黃翊雯到庭執行職務。
中　　華　　民　　國　　111 　年　　5 　　月　　11　　日
                    刑事第四庭  法　官　楊祐庭
以上正本證明與原本無異。
如不服本判決應於收受本判決後20日內向本院提出上訴書狀，上
訴書狀應敘述具體理由。上訴書狀未敘述上訴理由者，應於上訴
期間屆滿後20日內補提理由書狀於本院(均須按他造當事人之人
數附繕本 )「切勿逕送上級法院」。 
中　　華　　民　　國　　111 　年　　5 　　月　　11　　日
                                書記官  陳紀語
附錄本案論罪科刑法條：
刑法第320條：
意圖為自己或第三人不法之所有，而竊取他人之動產者，為竊盜
罪，處五年以下有期徒刑、拘役或五十萬元以下罰金。
意圖為自己或第三人不法之利益，而竊佔他人之不動產者，依前
項之規定處斷。
前二項之未遂犯罰之。